臺灣臺南地方法院刑事判決
             111年度易字第1026號
公  訴  人  臺灣臺南地方檢察署檢察官
被      告  林佳男


上列被告因竊盜案件，經檢察官提起公訴（111 年度偵字第1853
3 號），被告於準備程序就被訴事實為有罪之陳述，經本院裁定
以簡式審判程序審理，判決如下：
    主  文
甲○○犯攜帶兇器竊盜罪，處有期徒刑陸月，如易科罰金，以新臺
幣壹仟元折算壹日。
    事  實
一、甲○○於民國111 年6 月18日凌晨4 時53分許，駕駛車牌號碼
    0000-00 號自用小客車，行經臺南市○○區○○○路000 ○0 號旁
    ，見丙○○所有、停放該處路旁之車牌號碼000-0000號自用小
    客車車頭毀損、無人看管，竟意圖為自己不法之所有，基於
    竊盜之接續犯意，於同日凌晨4 時54分許、同日晚間11時41
    分許，持客觀上具危險性、可供作為兇器使用之套筒扳手1 
    支，拆卸並竊取上開車牌號碼000-0000號自用小客車之左側
    後車輪、左側前車輪各1 個（均含輪胎及輪框，價值合計新
    臺幣【下同】6 萬元），得手後，將竊得之車輪放入其駕駛
    到場之車牌號碼0000-00 號自用小客車後車箱，並駕駛原車
    離開現場。嗣丙○○發現失竊，報警處理，始循線查獲上情。
二、案經丙○○訴由臺南市政府警察局永康分局報告臺灣臺南地方
    檢察署檢察官偵查起訴。
    理  由
壹、程序事項：
    被告甲○○所犯者，非為死刑、無期徒刑、最輕本刑為3 年以
    上有期徒刑之罪，亦非高等法院管轄第一審案件，其於準備
    程序進行中，就被訴事實為有罪之陳述（易字卷第43頁），
    經依法告知其簡式審判程序之旨，並聽取當事人之意見後，
    合議庭爰依刑事訴訟法第273 條之1 第1 項之規定，裁定進
    行簡式審判程序。且依刑事訴訟法第273 條之2 規定，不受
    同法第159 條第1 項、第161 條之2 、第161 條之3 、第16
    3 條之1及第164 條至第170 條所規定證據能力認定及調查
    方式之限制，合先敘明。
貳、實體事項：
一、認定事實所憑之證據及理由：
　  上揭犯罪事實，業據被告於警詢、準備及審理程序中均坦承
    不諱（警卷第3 頁至第7 頁，易字卷第43頁、第46頁、第49
    頁至第50頁），核與證人即告訴人丙○○於警詢中之證述情節
    大致相符（警卷第9 頁至第10頁），並有臺南市政府警察局
    永康分局扣押筆錄、扣押物品目錄表、永康分局大灣派出所
    贓物認領保管單各1 份、車輛詳細資料報表2 份、路口監視
    器錄影畫面截圖16張、現場蒐證照片6 張、失竊輪胎照片1 
    張在卷可稽（警卷第25頁至第29頁、第33頁至第43頁、第51
    頁至第61頁），足認被告上開任意性之自白與事實相符，應
    可採信。本件事證明確，被告犯行洵堪認定，應予依法論科
    。
二、論罪科刑：
　㈠按刑法第321 條第1 項第3 款之攜帶兇器竊盜罪，係以行為
    人攜帶兇器竊盜為其加重條件，此所謂兇器，其種類並無限
    制，凡客觀上足對人之生命、身體、安全構成威脅，具有危
    險性之器械均屬之。經查，被告持以拆卸車輪使用之套筒扳
    手1 支，為金屬材質製成，且可轉動、拆卸固定汽車輪框及
    承軸之螺帽、螺絲，足認質地堅硬，倘持以對人攻擊，當足
    以對人之生命、身體、安全構成威脅，客觀上核屬具危險性
    之器械，自屬兇器無訛。是核被告所為，係犯刑法第321 條
    第1 項第3 款之攜帶兇器竊盜罪。被告於密接之時間、同一
    地點，分為2 次拆卸並竊取告訴人上開汽車左側後車輪、左
    側前車輪各1 個（均含輪胎及輪框）之行為，侵害同一告訴
    人之財產法益，各行為之獨立性極為薄弱，依一般社會健全
    概念，在時間差距上，難以強行分開，在刑法評價上，以視
    為數個舉動之接續施行，合為包括之一行為予以評價，較為
    合理，應論以接續犯之一罪。
　㈡爰以行為人之責任為基礎，審酌被告自述係因見告訴人上開
    汽車車頭毀損、停放上址路旁多時，不思循正途取得所需，
    竟持可供兇器使用之套筒扳手，接續拆卸並竊取告訴人之汽
    車輪胎及輪框各2 個，造成告訴人受有合計6 萬元之損失，
    金額非微，對他人之財產法益欠缺尊重，法紀觀念薄弱，所
    為殊屬不該。又被告前於108 年至110 年間，有因違反毒品
    危害防制條例案件，經本院定應執行有期徒刑6 月確定，並
    易科罰金執行完畢之紀錄（關於是否構成累犯之事實及應加
    重其刑之事項，未據檢察官主張並具體指出證明之方法，依
    最高法院110 年度台上大字第5660號裁定意旨，仍得列為科
    刑審酌事項），及因竊盜案件，經本院定應執行拘役25日確
    定，並易科罰金執行完畢之紀錄，有臺灣高等法院被告前案
    紀錄表1 份在卷可參（易字卷第55頁至第62頁），素行非佳
    。惟念被告本件犯後始終坦承犯行，並於警方通知到案後，
    即將本案竊得之上開汽車輪胎、輪框全數交與警方查扣並發
    還與告訴人，有臺南市政府警察局永康分局扣押筆錄、扣押
    物品目錄表、永康分局大灣派出所贓物認領保管單各1 份在
    卷可按（警卷第25頁至第29頁、第33頁），於本院復當庭給
    付告訴人1 萬7,000 元而與告訴人達成調解，有本院111 年
    度南司刑移調字第809 號調解筆錄1 份在卷可按（易字卷第
    81頁），堪認被告犯後確知悔悟，並盡力填補損害，而獲告
    訴人之原諒，兼衡被告於審理中自承為高職畢業之智識程度
    ，已婚、育有2 名子女（均尚未成年），目前從事不鏽鋼管
    工廠現場管理製造、生產及出貨之主管工作，每月收入約3 
    萬6,000 元，並與配偶、子女及父親同住之家庭生活及經濟
    狀況（易字卷第51頁）等一切情狀，量處如主文所示之刑，
    並諭知如易科罰金之折算標準。
　㈢被告前於108 年至109 年間，因故意違反毒品危害防制條例
    案件，經本院定應執行有期徒刑6 月確定，並易科罰金執行
    完畢等情，如同前述，核與刑法第74條第1 項所定得宣告緩
    刑之要件不符，本件宣告之刑尚無從為緩刑之諭知，附此敘
    明。
三、不予宣告沒收之說明：
　㈠被告本件行竊使用之套筒扳手1 支，未據扣案，復無證據顯
    示該物品為屬於被告所有之物，尚無從依法宣告沒收。
　㈡至被告本件竊得之物，固為屬於被告之犯罪所得，惟均已交
    與警方查扣並發還與告訴人等情，如同前述，足認已實際合
    法發還被害人，應依刑法第38條之1 第5 項規定，不予宣告
    沒收或追徵。
據上論斷，應依刑事訴訟法第273 條之1 第1 項、第299 條第1
項前段，刑法第321 條第1 項第3 款、第41條第1 項前段，刑法
施行法第1 條之1 第1 項，判決如主文。
本案經檢察官江孟芝提起公訴，檢察官乙○○到庭執行職務。
中　　華　　民　　國　　111 　年　　10　　月　　25　　日
                  刑事第四庭   法  官  陳品謙
以上正本證明與原本無異。
如不服本判決應於收受本判決後20日內向本院提出上訴書狀，並
應敘述具體理由。其未敘述上訴理由者，應於上訴期間屆滿後20
日內向本院補提理由書狀（均須按他造當事人之人數附繕本）「
切勿逕送上級法院」。 
　　　　　　　　　　　　　　　 書記官  趙建舜　　　　　
中　　華　　民　　國　　111 　年　　10　　月　　25　　日

附錄本案論罪科刑法條：
中華民國刑法第321 條第1 項第3 款
犯前條第1 項、第2 項之罪而有下列情形之一者，處6 月以上5
年以下有期徒刑，得併科50萬元以下罰金：
三、攜帶兇器而犯之。